ru: Тема СМИ: Искусство и культура; Автомобили; Бизнес и финансы; Комиксы; Образование; Развлечения и знаменитости; Мода; Еда и кулинария; Игры; Садоводство; Здоровье и благополучие; История и наследие; Хобби и рукоделие; Дом и декор; LGBTQ+; Образ жизни; Литература и письмо; Для взрослых; Мужские интересы; Музыка; Новости и текущие события; Активный отдых и приключения; Воспитание детей и семья; Домашние и дикие животные; Фотография; Наука и природа; Спорт и фитнес; Технологии; Молодежь и подростки; Путешествия; Свадьба; Женские интересы; Другое
hu: Médiatartalom témaköre: Művészet és kultúra; Autóipar; Üzlet és pénzügy; Képregények; Oktatás; Szórakozás és hírességek; Divat; Étel és főzés; Játék; Kertészkedés; Egészség és wellness; Történelem és örökség; Hobbi és kézművesség; Otthon és dekoráció; LGBTQ+; Életmód; Irodalom és írás; Felnőtt; Férfiakat érdeklő témák; Zene; Hírek és aktuális események; Szabadtéri tevékenységek és kaland; Gyermeknevelés és család; Kisállatok és állatok; Fényképezés; Tudomány és természet; Sport és fitnesz; Technológia; Kamasz és ifjúsági; Utazás; Esküvő; Nőket érdeklő témák; Egyéb
bg-BG: Медийна тема: Изкуство и култура; Автомобили; Бизнес и финанси; Комикси; Образование; Забавления и знаменитости; Мода; Храна и готвене; Гейминг; Градинарство; Здраве и уелнес; История и наследство; Хоби и занаяти; Дом и декор; ЛГБТК+; Начин на живот; Литература и писане; За възрастни; Мъжки интереси; Музика; Новини и актуални събития; На открито и приключения; Родителство и семейство; Домашни любимци и животни; Фотография; Наука и природа; Спорт и фитнес; Технология; Тийнейджъри и млади хора; Пътуване; Сватба; Женски интереси; Други
en: Media theme: Art & culture; Automotive; Business & finance; Comics; Education; Entertainment & celebrity; Fashion; Food & cooking; Gaming; Gardening; Health & wellness; History & heritage; Hobby & crafts; Home & decor; LGBTQ+; Lifestyle; Literary & writing; Mature; Men's interests; Music; News & current affairs; Outdoor & adventure; Parenting & family; Pets & animals; Photography; Science & nature; Sport & fitness; Technology; Teen & young adult; Travel; Wedding; Women's interests; Other
ja: メディアのテーマ: アート・カルチャー; 自動車; ビジネス・ファイナンス; コミック; 教育; エンターテインメント・セレブ; ファッション; 食べ物・料理; ゲーム; ガーデニング; 健康・ウェルネス; 歴史・遺産; 趣味・工芸品; 室内装飾; LGBTQ+; ライフスタイル; 文学・執筆; 成人向け; 男性向け; 音楽; ニュース・時事問題; アウトドア・アドベンチャー; 子育て・家族; ペット・動物; 写真; 科学・自然; スポーツ・フィットネス; テクノロジー; ティーン・ヤングアダルト; 旅行; ウェディング; 女性向け; その他
hr-HR: Medijska tema: Umjetnost i kultura; Automobilizam; Posao i financije; Stripovi; Obrazovanje; Zabava i poznate osobe; Moda; Hrana i kuhanje; Gaming; Vrtlarstvo; Zdravlje i dobrobit; Povijest i baština; Hobi i rukotvorine; Dom i uređenje; LGBTQ+; Životni stil; Književnost i pisanje; Za odrasle; Muški interesi; Glazba; Vijesti i aktualnosti; Aktivnosti na otvorenom i avantura; Roditeljstvo i obitelj; Ljubimci i životinje; Fotografija; Znanost i priroda; Sport i fitness; Tehnologija; Tinejdžeri i mladi; Putovanje; Vjenčanje; Ženski interesi; Ostalo
nb: Medietema: Kunst og kultur; Kjøretøy; Business & finans; Tegneserier; Utdanning; Underholdning og kjendis; Mote; Mat og matlaging; Spill; Hagearbeid; Helse og velvære; Historie og arv; Hobby og håndverk; Hjem og dekor; LHBTQ+; Livsstil; Litterær og forfatterskap; Voksen; Menns interesser; Musikk; Nyheter og aktuelle saker; Utendørs og eventyr; Foreldre og familie; Kjæledyr og dyr; Fotografering; Vitenskap og natur; Sport og fitness; Teknologi; Tenåringer og unge voksne; Reise; Bryllup; Kvinners interesser; Annet
zh-TW: 媒體主題: 流行文化; 汽車; 商業與金融; 漫畫; 教育; 娛樂和名人; 時尚; 食物與烹飪; 遊戲; 園藝; 健康與保健; 歷史與遺產; 工藝; 居家裝飾; LGBTQ+; 生活風格; 文學與寫作; 成人用品; 男士愛好; 音樂; 新聞和時事; 戶外與探險; 育兒與家庭; 寵物和動物; 攝影器材; 科學與自然; 運動與健身; 科技; 青少年及年輕人; 旅行; 婚禮; 女士愛好; 其他
es: Tema de multimedia: Arte y cultura; Automóviles; Negocios y finanzas; Cómics; Educación; Entretenimiento y celebridades; Moda; Comida y cocina; Juegos; Jardinería; Salud y bienestar; Historia y patrimonio; Pasatiempos y manualidades; Decoración del hogar; LGBTQ+; Estilo de vida; Literatura y escritura; Productos para adultos; Intereses masculinos; Música; Noticias y actualidad; Aire libre y aventura; Paternidad y familia; Mascotas y animales; Fotografía; Ciencia y naturaleza; Deporte y forma física; Tecnología; Adolescentes y jóvenes; Viajar; Boda; Intereses femeninos; Otros
pt-PT: Tema multimédia: Arte e cultura; Automóveis; Negócios e finanças; Banda desenhada; Educação; Entretenimento e celebridades; Moda; Alimentação e culinária; Jogar; Jardinagem; Saúde e bem estar; História e património; Passatempo e trabalhos de artesanato; Casa e decoração; LGBTQ+; Estilo de vida; Literatura e escrita; Para adultos; Interesses masculinos; Música; Notícias e assuntos atuais; Aventura ao ar livre; Paternidade e família; Animais de estimação; Fotografia; Ciência e natureza; Desporto e fitness; Tecnologia; Adolescente e jovem adulto; Viagens; Casamento; Interesses femininos; Outro
nl: Mediathema: Kunst en cultuur; Automobiel; Bedrijf en financiering; Strips; Onderwijs; Amusement en beroemdheden; Mode; Eten en koken; Gamen; Tuinieren; Gezondheid en wellness; Geschiedenis en erfgoed; DHZ; Huisdecoratie; LGBTQ+; Levensstijl; Literatuur en schrijven; Volwassenen; Interesses van mannen; Muziek; Nieuws en actualiteiten; Outdoor en avontuur; Ouderschap en familie; Huisdieren en dieren; Fotografie; Wetenschap en natuur; Sporten en fitnessen; Technologie; Tieners en jongvolwassenen; Reizen; Bruiloft; Vrouwenbelangen; Andere
tr: Medya teması: Sanat ve kültür; Otomotiv; İş ve finans; Çizgi romanlar; Eğitim; Eğlence ve ünlüler; Moda; Yemek ve aşçılık; Oyun; Bahçecilik; Sağlık ve sıhhat; Tarih ve köken; Hobi ve zanaat; Ev ve dekor; LGBTQ+; Yaşam tarzı; Edebi ve yazım; Yetişkinlere Yönelik Ürünler; Erkeklere özel; Müzik; Haberler ve güncel gelişmeler; Açık hava ve macera; Ebeveynlik ve aile; Evcil hayvanlar; Fotoğrafçılık; Bilim ve doğa; Spor ve fitness; Teknoloji; Gençler ve genç yetişkinler; Seyahat; Düğün; Kadınlara özel; Diğer
cs: Mediální motiv: Umění a kultura; Automobily; Obchod a finance; Komiks; Vzdělání; Zábava a celebrity; Móda; Jídlo a vaření; Hry; Zahradničení; Zdraví a wellness; Historie a dědictví; Hobby a řemesla; Domovní doplňky a dekorace; LGBTQ+; Životní styl; Literatura a psaní; Pro dospělé; Mužské zájmy; Hudba; Zprávy a aktuální události; Outdoor a dobrodružství; Rodičovství a rodina; Domácí mazlíčci a zvířata; Fotografování; Věda a příroda; Sport a fitness; Technologie; Náctiletí a mladí dospělí; Cestování; Svatba; Ženské zájmy; Jiné
fr: Thème médiatique: Art et culture; Automobile; Affaires et finances; Bandes dessinées; Éducation; Divertissement et célébrité; Mode; Alimentation et cuisine; Jeux; Jardinage; Santé et bien-être; Histoire et patrimoine; Passe-temps et loisirs créatifs; Maison et décoration; LGBTQ+; Mode de vie; Littéraire et écriture; Mature; Intérêts des hommes; Musique; Actualités et affaires actuelles; Plein air et aventure; Parentalité et famille; Animaux de compagnie et animaux; Photographie; Sciences et nature; Sport et remise en forme; Technologie; Ados et jeunes adultes; Voyage; Mariage; Intérêts des femmes; Autre
de: Medienthema: Kunst und Kultur; Automobil; Business und Finanzierung; Comics; Bildung; Unterhaltung und Prominente; Mode; Essen und Kochen; Gaming; Gartenarbeit; Gesundheit und Wellness; Geschichte und Erbe; Hobby und Handwerk; Heim und Dekoration; LGBTQ+; Lifestyle; Literatur und Schreiben; Reif; Männerinteressen; Musik; Nachrichten und aktuelle Ereignisse; Outdoor und Abenteuer; Erziehung und Familie; Haustiere und Tiere; Fotografie; Wissenschaft und Natur; Sport und Fitness; Technologie; Teenager und junge/r Erwachsene/r; Reisen; Hochzeit; Fraueninteressen; Sonstiges
pl: Motyw medialny: Sztuka i kultura; Motoryzacyjny; Biznes i finanse; Komiksy; Edukacja; Rozrywka i celebryci; Moda; Jedzenie i gotowanie; Hazard; Ogrodnictwo; Zdrowie i wellness; Historia i dziedzictwo; Hobby i rękodzieło; Wystrój wnętrz; LGBTQ+; Styl życia; Literatura i pisanie; Dojrzały; Zainteresowania mężczyzn; Muzyczne; Wiadomości i sprawy bieżące; Plener i przygoda; Rodzicielstwo i rodzina; Zwierzęta domowe i inne; Fotografia; Nauka i przyroda; Sport i fitness; Technologia; Nastolatki i młodzi dorośli; Podróże; Ślub; Zainteresowania kobiet; Inne
sv: Medietema: Konst & kultur; Bil; Ekonomi & finans; Serier; Utbildning; Underhållning och kändisskap; Mode; Mat & matlagning; Spelande; Trädgårdsskötsel; Hälsa och välmående; Historia & arv; Hobby & hantverk; Heminredning; LGBTQ+; Livsstil; Litteratur & skrivande; Avsett för vuxna; Mäns intressen; Musik; Nyheter och aktualiteter; Friluftsliv och äventyr; Föräldraskap & familj; Husdjur & djur; Fotografi; Vetenskap & natur; Sport & fitness; Teknologi; Tonåring och ung vuxen; Resor; Bröllop; Kvinnors intressen; Övrigt
vi: Chủ đề truyền thông: Nghệ thuật và văn hóa; Máy móc tự động; Kinh doanh và tài chính; Truyện tranh; Giáo dục; Giải trí và người nổi tiếng; Thời trang; Đồ ăn và nấu nướng; Chơi game; Làm vườn; Sức khỏe & sự khỏe mạnh; Lịch sử & di sản; Sở thích & thủ công; Nhà cửa và trang trí; LGBTQ+; Phong cách sống; Văn học và viết lách; Trưởng thành; Sở thích của nam giới; Âm nhạc; Tin tức và thời sự; Ngoài trời và phiêu lưu; Nuôi dạy con cái & gia đình; Thú cưng và động vật; Nhiếp ảnh; Khoa học & thiên nhiên; Thể thao & thể hình; Công nghệ; Thiếu niên & thanh niên; Du lịch; Lễ cưới; Sở thích của nữ giới; Khác
th: ธีมสื่อ: ศิลปะและวัฒนธรรม; ยานยนต์; ธุรกิจและการเงิน; การ์ตูน; การศึกษา; ความบันเทิงและคนดัง; แฟชั่น; อาหารและการปรุงอาหาร; การเล่นเกม; การทำสวน; สุขภาพและสุขภาวะที่ดี; ประวัติศาสตร์และมรดก; งานอดิเรกและงานฝีมือ; บ้านและการตกแต่ง; LGBTQ+; ไลฟ์สไตล์; วรรณคดีและงานเขียน; สำหรับผู้ใหญ่; สิ่งที่ผู้ชายสนใจ; ดนตรี; ข่าวสารและเหตุการณ์ปัจจุบัน; กลางแจ้งและการผจญภัย; การเลี้ยงดูและครอบครัว; สัตว์เลี้ยงและสัตว์ต่างๆ; การถ่ายภาพ; วิทยาศาสตร์และธรรมชาติ; กีฬาและฟิตเนส; เทคโนโลยี; วัยรุ่นและผู้ใหญ่ตอนต้น; การท่องเที่ยว; งานแต่งงาน; สิ่งที่ผู้หญิงสนใจ; อื่นๆ
ro-RO: Tema media: Artă și cultură; Automobile; Afaceri și finanțe; Benzi desenate; Educație; Divertisment și celebrități; Modă; Mâncare și gătit; Jocuri; Grădinărit; Sănătate și wellness; Istorie și patrimoniu; Hobby-uri și meșteșuguri; Casă și decorațiuni; LGBTQ+; Stil de viață; Literatură și scris; Adulți; Subiecte pentru bărbați; Muzică; Știri și actualități; Aer liber și aventură; Părinți și familie; Animale de companie și animale; Fotografie; Știință și natură; Sport și fitness; Tehnologie; Adolescenți și tineri adulți; Voiaj; Nuntă; Subiecte pentru femei; Altele
fi: Median teema: Taide ja kulttuuri; Autoilu; Liiketoiminta ja rahoitus; Sarjakuvat; Koulutus; Viihde ja julkkikset; Muoti; Ruoka ja ruoanlaitto; Pelit; Puutarhanhoito; Terveys ja hyvinvointi; Historia ja perinteet; Harrastukset ja askartelu; Koti ja sisustus; LGBTQ+; Elämäntapa; Kirjallisuus ja kirjoittaminen; Aikuiset; Miesten kiinnostuksen kohteet; Musiikki; Uutiset ja ajankohtaiset asiat; Ulkoilu ja seikkailu; Vanhemmuus ja perhe; Lemmikit ja eläimet; Valokuvaus; Tiede ja luonto; Urheilu ja kuntoilu; Teknologia; Teinit ja nuoret aikuiset; Matkailu; Häät; Naisten kiinnostuksen kohteet; Muu
sl-SI: Tematika medijev: Umetnost in kultura; Avtomobilizem; Posel in finance; Stripi; Izobraževanje; Zabava in slavne osebe; Moda; Hrana in kuhanje; Igričarstvo; Vrtnarjenje; Zdravje in dobro počutje; Zgodovina in dediščina; Hobiji in obrt; Dom in dekor; LGBTQ+; Življenjski slog; Literatura in pisanje; Zrelo; Moška zanimanja; Glasba; Novice in aktualne zadeve; Na prostem in pustolovščina; Starševstvo in družina; Hišni ljubljenčki & živali; Fotografija; Znanost in narava; Šport in fitnes; Tehnologija; Najstniki in mladi odrasli; Potovanje; Poroka; Ženska zanimanja; Drugo
pt-BR: Tema de mídia: Arte e cultura; Automotivo; Negócios e finanças; Histórias em quadrinhos; Educação; Entretenimento e celebridade; Moda; Comida e culinária; Jogos; Jardinagem; Saúde e bem estar; História e patrimônio; Hobby e artesanatos manuais; Para decoração de casa; LGBTQIAPN+; Estilo de vida; Literatura e escrita; Adultos; Artigos masculinos; Música; Notícias e atualidades; Ar livre e aventura; Paternidade e família; Animais de estimação; Fotografia; Ciência e natureza; Esporte e preparação física; Tecnologia; Adolescentes e jovem adulto; Viagem; Casamento; Artigos femininos; Outro
da: Medietema: Kunst & kultur; Biler; Forretning og finans; Tegneserier; Uddannelse; Underholdning og berømtheder; Mode; Mad og madlavning; Gaming; Havearbejde; Sundhed og velvære; Historie og arv; Hobby og håndværk; Indretning til hjemmet; LGBTQ+; Livsstil; Litteratur og forfatterskab; Voksne; For mænd; Musik; Nyheder og aktuelle sager; Udendørs og eventyr; Forældreskab og familie; Kæledyr og dyr; Fotografi; Videnskab og natur; Sport og fitness; Teknologi; Teenager og ung voksen; Rejse; Bryllup; For kvinder; Andet
sk-SK: Mediálna téma: Umenie a kultúra; Automobilový; Obchod a financie; Komiksy; Vzdelávanie; Zábava a celebrity; Móda; Jedlo a varenie; Hranie; Záhradníctvo; Zdravie a wellness; História a dedičstvo; Hobby a remeslá; Domov a dekorácie; LGBTQ+; Životný štýl; Literatúra a písanie; Pre dospelých; Mužské záujmy; Hudba; Správy a aktuálne udalosti; Príroda a dobrodružstvo; Rodičovstvo a rodina; Domáci miláčikovia a zvieratá; Fotografovanie; Veda a príroda; Šport a fitness; Technológie; Tínedžeri a mladí dospelí; Cestovanie; Svadba; Záujmy žien; Iné
lt-LT: Žiniasklaidos tema: Menas ir kultūra; Automobiliai; Verslas ir finansai; Komiksai; Švietimas; Pramogos ir įžymybės; Mada; Maistas ir maisto gaminimas; Žaidimai; Sodininkystė; Sveikata ir gera savijauta; Istorija ir paveldas; Hobis ir amatai; Namai ir interjeras; LGBTQ+; Gyvenimo būdas; Literatūra ir rašymas; Turinys suaugusiems; Vyrų pomėgiai; Muzika; Naujienos ir aktualijos; Veikla lauke ir nuotykiai; Vaikų auginimas ir šeima; Augintiniai ir gyvūnai; Fotografija; Mokslas ir gamta; Sportas ir aktyvumas; Technologijos; Paaugliai ir jaunuoliai; Kelionės; Vestuvės; Moterų pomėgiai; Kita
it: Tema dei contenuti multimediali: Arte e cultura; Settore automobilistico; Affari e finanza; Fumetti; Istruzione; Intrattenimento e celebrità; Moda; Cibo e cucina; Gaming; Giardinaggio; Salute e benessere; Storia e patrimonio; Hobby e fai da te; Arredo e decorazioni; LGBTQ+; Lifestyle; Letteratura e scrittura; Articoli per adulti; Interessi maschili; Musica; Notizie e attualità; All'aperto e avventura; Genitorialità e famiglia; Animali domestici e animali; Fotografia; Scienza e natura; Sport e fitness; Tecnologia; Adolescenti e giovani adulti; Viaggio; Matrimonio; Interessi femminili; Altro
zh-CN: 媒体主题: 艺术/文化; 汽车主题; 商业与金融; 漫画; 教育; 娱乐与名人; 时尚; 食物与烹饪; 游戏; 园艺用品; 健康与保健; 历史与遗产; 爱好与工艺品; 家居/装饰; LGBTQ+; 生活方式; 文学与写作; 成人; 男性向; 音乐; 新闻/时事; 户外/冒险; 育儿/家庭; 宠物/动物; 照片冲印/摄影棚器材; 科学与自然; 运动与健身; 科技; 青少年和年轻人; 旅行; 婚礼; 女性向; 其他
el: Θέμα μέσων: Τέχνη και πολιτισμός; Αυτοκίνητα; Επιχειρήσεις και οικονομικά; Κόμικς; Εκπαίδευση; Ψυχαγωγία και διασημότητες; Μοδάτη; Φαγητό και μαγείρεμα; Βιντεοπαιχνίδια; Κηπουρική; Υγεία και ευεξία; Ιστορία και πολιτιστική κληρονομιά; Χόμπι και χειροτεχνίες; Σπίτι και διακόσμηση; LGBTQ+; Τρόπος ζωής; Λογοτεχνία και συγγραφή; Ταινίες ενηλίκων; Ανδρικά ενδιαφέροντα; Μουσική; Νέα και επικαιρότητα; Υπαίθριες δραστηριότητες και περιπέτεια; Γονείς και οικογένεια; Κατοικίδια και ζώα; Φωτογραφία; Επιστήμη και φύση; Αθλητισμός και γυμναστική; Τεχνολογία; Έφηβοι και νέοι ενήλικες; Ταξίδι; Γάμος; Γυναικεία ενδιαφέροντα; Άλλο
ko: 매체 테마: 예술 & 문화; 자동차; 비즈니스 & 금융; 만화; 교육; 엔터테인먼트 & 연예인; 패션; 음식 & 요리; 게이밍; 원예; 건강 & 웰빙; 역사 & 유산; 취미 & 공예; 홈 & 데코; LGBTQ+; 라이프스타일; 문학 & 글쓰기; 성인용 제품; 남성 관심사; 음악; 뉴스 & 시사; 야외 활동 & 모험; 육아 & 가족; 반려동물 & 동물; 사진; 과학 & 자연; 스포츠 & 피트니스; 기술; 청소년 & 청년; 여행; 결혼식; 여성 관심사; 기타